【裁判字號】    99,審簡,249
【裁判日期】    990512
【裁判案由】    違反商標法
【裁判全文】
臺灣高雄地方法院刑事判決             99年度審簡字第249號
公  訴  人  臺灣高雄地方法院檢察署檢察官
被      告  甲○○
上列被告因違反商標法案件，經檢察官聲請以簡易判決處刑（98
年度偵字第31139號），本院判決如下：
    主      文
甲○○犯商標法第八十二條之非法販賣侵害商標權之商品罪，處
拘役肆拾日，如易科罰金，以新臺幣壹仟元折算壹日。緩刑貳年
。扣案如附表所示之仿冒商品及電腦主機壹臺，均沒收。
    事實及理由
一、甲○○明知「NEW ERA 」、「NIKE」、「adidas」等商標名
    稱及圖樣，分別係美商新時代冠帽公司（下稱美商冠帽）、
    美商耐克國際股份有限公司（下稱美商耐克公司）、德商阿
    迪達斯公司，向我國經濟部智慧財產局申請註冊並取得商標
    專用權，指定使用於包括帽子、鞋子、各種服飾類等商品，
    現仍於商標專用期間內，未經商標專用權人之同意或授權，
    不得於同一商品或類似商品，使用相同或近似於此等註冊商
    標，亦不得明知為仿冒商標商品而陳列或販賣之，竟基於販
    賣仿冒商標商品之犯意，於民國98年1 月間，在其住處以電
    腦設備連上網際網路，於露天拍賣網站上，以其申設之帳號
    「sos778814 」，刊登陳列販賣如附表所示之仿冒商標商品
    之訊息，供不特定人瀏覽而陳列之，並提供其向中華郵政股
    份有限公司岡山郵局申設之帳號0000000-0000000 號帳戶作
    為買家匯款之用，欲販售予不特定人，期間共賣出約4 件。
    嗣經美商冠帽公司代理人於98年4 月間上網購得前開仿冒帽
    子發覺係仿冒商標商品後報警處理，循線查獲上情，並扣得
    如附表所示之物及電腦主機1 臺。
二、證據名稱：
（一）被告甲○○於警詢、偵訊之自白。
（二）證人即美商冠帽告訴代理人旁乙○○於警詢之證述。
（三）鑑定證明書、經濟部智慧財產局商標資料檢索服務查詢結
      果、露天拍賣網站網頁列印資料、IP查詢資料、蒐證照片
      15張、郵政國內匯款執據、托運單、被告名下之中華郵政
      股份有限公司岡山郵局帳號0000000-0000000 號郵政存簿
      儲金簿封面、內頁影本。
（四）扣案如附表所示之物及電腦主機1 臺。
三、按網路買賣為現今常見之交易方式，在網路上刊登販賣仿冒
    商標商品之訊息，與公然陳列仿冒商標商品之實品無異。是
    核被告甲○○意圖販賣，在露天拍賣網站上刊登販賣如附表
    所示仿冒商標商品之訊息，供不特定人瀏覽標購，進而販售
    約4 件仿冒商標商品，係犯商標法第82條、第81條第1 款之
    非法販賣侵害商標權之商品罪。其自98年初起至98年7 月24
    日為警查獲止，所為多次陳列、販賣仿冒商標商品之行為，
    均係基於單一之陳列、販賣意思，以同一方式反覆延續所為
    ，皆應評價為集合犯，論以一罪。被告甲○○意圖販賣而陳
    列仿冒商標商品之低度行為，均為販賣仿冒商標商品之高度
    行為所吸收，不另論罪。又被告甲○○以一陳列後販賣行為
    侵害附件所示之4 個商標專用權，而觸犯相同之罪名，為同
    種想像競合犯，應依刑法第55條前段規定，從一重處斷。爰
    審酌被告甲○○為圖私利，在拍賣網站上陳列並販賣上開仿
    冒商標商品，非但侵害商標權人之權益，且足以擾亂國內同
    一商品市場之健全發展，影響國家正常經濟及貿易形象，所
    為實不足取，惟念其無前科，有臺灣高等法院被告前案紀錄
    表1 份在卷足憑，素行非差，復坦承犯行，且已與被害人德
    商阿迪達斯公司達成和解，賠償3 萬元乙節，有本院和解筆
    錄1 份在卷可按（見本院卷第45頁），犯後態度尚佳，且美
    商耐克公司則表示不提出告訴乙節，有必爾斯藍基股份有限
    公司提出之查扣物品估價表、檢視書附卷可憑（見警卷第43
    頁），並斟酌其販賣、陳列之仿冒商品數量非鉅，獲利尚微
    ，暨及其犯罪之動機、目的、手段、對社會所生危害等一切
    情狀量處如主文所示之刑，並考量被告甲○○之職業、學歷
    等（見警詢筆錄受詢問人欄；警卷第56頁），諭知易科罰金
    之折算標準。末查被告前未曾因故意犯罪受有期徒刑以上刑
    之宣告，有臺灣高等法院被告前案紀錄表1 份附卷可憑，其
    因一時失慮，致罹刑章，犯後並與被害人德商阿迪達斯公司
    達成和解，頗具悔意，諒其經此偵、審程序及刑之宣告，應
    知所警惕，而無再犯之虞，故認對其宣告之刑以暫不執行為
    適當，爰依刑法第74條第1 項第1 款之規定，併予宣告緩刑
    2 年，以啟自新。扣案如附表所示之仿冒商標商品，均係被
    告甲○○犯商標法第82條、第81條第1 款所販賣之商品，依
    同法第83條之規定，不問屬於犯人與否，宣告沒收之。另扣
    案之電腦主機1 台，為被告甲○○所有，且為共犯本罪所用
    之物，業據渠等自承在卷，爰依刑法第38條第1 項第2 款，
    予以宣告沒收。
四、依刑事訴訟法第449 條第1 項前段、第3 項、第450 條第1
    項，商標法第82條、第81條第1 款、第83條，刑法第11條、
    第55條、第41條第1 項前段、第38條第1 項第2 款、第74條
    第1 項第1 款，逕以簡易判決處刑如主文。
五、如不服本判決，得自收受送達之日起10日內，向本院提起上
    訴。
中    華    民    國    99    年    5     月    12    日
                  高雄簡易庭  法  官  王參和
以上正本證明與原本無異。
如不服本判決，應於送達之日起10日內向本院提出上訴書狀。
中    華    民    國    99    年    5     月    12    日
                              書記官  葉祝君
附錄本案論罪科刑法條：
商標法第81條第1 款
未得商標權人或團體商標權人同意，有下列情形之一者，處3
年以下有期徒刑、拘役或科或併科新臺幣 20 萬元以下罰金：
一、於同一商品或服務，使用相同之註冊商標或團體商標者。
商標法第82條
明知為前條商品而販賣、意圖販賣而陳列、輸出或輸入者，處1
年以下有期徒刑、拘役或科或併科新臺幣50,000元以下罰金。
 附表
┌──┬────────┬──┬──────┬──┐
│編號│  品     名     │數量│商標權人    │備註│
├──┼────────┼──┼──────┼──┤
│一  │仿冒NEW ERA帽子 │7頂 │美商新時代冠│    │
│    │                │    │帽公司      │    │
├──┼────────┼──┼──────┼──┤
│二  │仿冒adidas衣服  │4件 │德商阿迪達斯│    │
│    │                │    │公司        │    │
├──┼────────┼──┼──────┼──┤
│三  │仿冒adidas鞋子  │6雙 │德商阿迪達斯│    │
│    │                │    │公司        │    │
├──┼────────┼──┼──────┼──┤
│四  │仿冒NIKE衣服    │1件 │美商耐克國際│    │
│    │                │    │股份有限公司│    │
├──┼────────┼──┼──────┼──┤
│五  │仿冒NIKE鞋子    │4雙 │美商耐克國際│    │
│    │                │    │股份有限公司│    │
└──┴────────┴──┴──────┴──┘

司法院資訊處製作；財團法人民間司法改革基金會備份。
